【裁判字號】    89,交上易,2806
【裁判日期】    891019
【裁判案由】    過失傷害
【裁判全文】
臺灣高等法院臺中分院刑事判決                八十九年度交上易字第二八六號
    上  訴  人  臺灣臺中地方法院檢察署檢察官
    被      告  乙○○
    選任辯護人  王錦昌
右上訴人因被告過失傷害案件，不服臺灣臺中地方法院中華民國八十九年十月十九日
第一審判決（八十九年度交易字第一二九號，起訴案號：臺灣臺中地方法院檢察署八
十九年度偵字第二五四四號），提起上訴，本院判決如左：
      主  文
上訴駁回。
      理  由
一、公訴意旨略以：被告乙○○係遊覽車司機，為從事駕駛業務之人，於民國（下同
    ）八十八年二月十八日晚間九時四十分許，駕駛車牌號碼車ＨＨ－０二七號遊覽
    車，沿臺中縣龍井鄉○○號道路（臨港東路），由臺中港往龍井方向行駛，途經
    該路與福頭崙巷之交岔路口，明知汽車行駛時，駕駛人應注意車前狀況，並隨時
    採取必要之安全措施，其應注意能注意，且依當時情形，又無不能注意之情形，
    竟疏於注意，致與迎向同為疏於注意而貿然左轉，由丙○○所駕駛之車牌號碼Ｎ
    Ｆ－九二一六號自用小客車在路口中相撞，使丙○○因此受有左股骨開放性骨折
    ，及多處擦傷等傷害，因認被告涉有刑法第二百八十四條第二項之業務過失傷害
    罪嫌云云。
二、按犯罪事實應依證據認定之，無證據不得推定其犯罪事實；又不能證明被告犯罪
    者，應諭知無罪之判決，刑事訴訟法第一百五十四條、第三百零一條第一項分別
    定有明文。
三、本件公訴人認被告涉犯業務過失傷害之犯行，無非係以被告未注意車前狀況及告
    訴人丙○○之指述、臺中縣警察局道路交通事故調查報告表、驗傷單各一紙與現
    場照片九張為其論據。
四、經查：
    (一)訊據被告乙○○堅決否認有上開犯行，辯稱：伊行至臺中縣龍井鄉○○○路與
      福頭崙巷路口，因當時燈光號誌為紅燈而停車，伊前方、右側及後方均停有小
      客車，對向兩線車道亦停有好幾部車，嗣燈光號誌變為綠燈，雙向車輛均起步
      ，伊因係大客車起步較慢，但已和對向三、四部車會車而過，且已駛過十字路
      口，突然對向約三十公尺處，告訴人丙○○駕駛上開自用小客車跨越雙黃線逆
      向快速直衝過來，伊前面的小客車見狀急忙閃避因而衝出路肩，而伊因二檔起
      步車速緩慢，又顧及右側來車，閃避不及，始與丙○○所駕駛之小客車車頭左
      邊駕駛座對撞，當時告訴人酒味很重，伊並無過失等語。
    (二)案發當天被告駕駛上開遊覽車沿臺中縣龍井鄉○○號道路由西往東行駛，告訴
      人則係駕駛上開自小客車沿特七號道路由東往西行駛，於特七號道路（臨港東
      路）與福頭崙巷路口時，告訴人因駕車左轉而與被告所駕車輛發生碰撞，當時
      被告所駕駛之上開遊覽車已越過十字路口，且被告所駕之遊覽車左半部擋風玻
      璃、左車燈至左側第一個輪胎處毀損，而告訴人所駕駛之自小客車前半部全部
      毀損，此有臺中縣警察局道路交通事故調查報告表一份及現場照片九張附卷可
      按。
    (三)觀諸本件車禍發生地點及被告與告訴人雙方車輛受損位置，堪認告訴人未依道
      路交通安全規則第一百零二條第四款之規定行至交叉路口中心處才左轉，卻占
      用來車道搶先左轉。
    (四)次查，告訴人於本院審理時陳稱：伊當天中午有飲酒等語，且告訴人於事故發
      生後送往光田綜合醫院救治，經血液測試酒精濃度高達二五‧六ｍｇ／ｄｌ
      ，即‧二五六％，相當於呼氣酒精濃度每公升‧九八毫克，超過每公升
      ‧二五毫克之標準值甚多，有光田綜合醫院血清檢驗報告單一紙在卷足憑，
      是告訴人於服用酒類後仍酒醉駕駛動力交通工具等情亦堪認定。
    (五)雖告訴人於偵審中陳稱：伊係見到被告所駕之遊覽車尚距離有一百公尺遠，伊
      才左轉，被告闖紅燈並超速才會撞到伊的自小客車，伊之車輛才會因而彈開四
      ‧七公尺云云。此固有證人吳桂宗於八十九年五月二日原審訊問時，到庭證稱
      ：當天伊開白色轎車由臨港東路要往龍井方向行駛，當時伊走在被告遊覽車前
      方，伊是第一部車子要停紅燈，撞到當時是紅燈等語（見原審卷第三二－三二
      頁），惟查：
      被告於同日法官訊問時，堅稱現場並無其他人（見原審卷第三三頁正面）；
        證人即現場處理之警員楊朝陽，於同日原審訊問時，亦供稱「（問：有無目
        擊證人？）沒有。我有問，但無人承認有目擊現場。現場大多數是救難協會
        的人。」（見原審卷第三三頁反面）在偵查中均未出現之該目擊證人，是否
        目擊車禍之經過，不易確認。
      何況，告訴人於八十八年七月二日、八十八年十一月二十六日警訊時，均供
        稱當時雙方車道均為綠燈行駛（見偵查卷第一二－一三頁、第二二頁）；核
        與被告於八十八年二月二十三日警訊時所供當時號誌變為綠燈時，雙方起步
        行駛等語（見偵查卷第一一頁），所供相符。
    (六)綜上所述，當時雙方應均是依綠燈指示而行駛，而車禍之發生應是告訴人酒後
      駕車，致疏未注意，而於未達交叉路口中心處即占用來車道搶先左轉所致，被
      告應是防備不及致與告訴人所駕之車相撞。且本件車禍經送請臺灣省臺中縣區
      車輛行車事故鑑定委員會鑑定及臺灣省車輛行車事故覆議鑑定委員會覆議之結
      果，亦均認：「丙○○飲酒應是超過規定後駕駛自小客車途經肇事地段占用來
      車道搶先左轉，為肇事主因；乙○○無肇事原因」，有各該委員會鑑定意見書
      及覆議意見書各乙份在卷可考（見原審卷第四二－四三、六三頁），是被告辯
      稱：伊係綠燈直行，係告訴人突然橫越雙黃線等語，尚堪採信。雖上開覆議鑑
      定委員會覆議結果另認「被告駕駛營業用大客車行駛內側車道，有違規定」等
      情，然被告此部分違規行為，與本件車禍之發生並無相當因果關係，尚難據此
      即認定被告對傷害之發生有過失。
五、從而，既不能明確證明被告犯罪，原審為無罪之諭知，並無違誤，上訴人仍執前
    詞，提起上訴，為無理由，應予駁回。
據上論結，應依刑事訴訟法第三百六十八條，判決如主文。
本案經檢察官甲○○到庭執行職務。
中      華      民      國    八十九    年      十二    月      二十    日
                                  臺灣高等法院臺中分院刑事第八庭
                                        審判長法  官  羅  得  村
                                              法  官  古  金  男
                                              法  官  林  輝  煌
右正本證明與原本無異。
不得上訴。
                                              書記官  劉  恒  宏
中      華      民      國    八十九    年      十二    月    二十二    日
                                                                        Ｄ


司法院資訊處製作；財團法人民間司法改革基金會備份。
